臺灣臺北地方法院民事判決　　　　　　　100年度訴字第740號
原　　　告　葉昭松
被　　　告　林元春
上列當事人間請求返還借款事件，本院於民國一００年七月十五
日辯論終結，判決如下：
    主    文
被告應給付原告新臺幣貳佰壹拾萬零柒佰肆拾柒元，及自民國
九十二年六月二十八日起至清償日止，按週年利率百分之九‧三
０五計算之利息，以及自民國八十八年四月十一日起至清償日止
，逾期在六個月以內者，按上開利率百分之十，逾期超過六個月
部分，按上開利率百分之二十計算之違約金。
原告其餘之訴駁回。
訴訟費用由被告負擔。
    事實及理由
甲、程序方面：
一、本件依被告與債權讓與人合作金庫商業銀行股份有限公司（
    原為臺灣省合作金庫，九十年改制股份有限公司，並變更名
    稱為合作金庫銀行股份有限公司，九十五年復變更名稱為合
    作金庫商業銀行股份有限公司，以下簡稱合作金庫）間借據
    暨其他約定事項第十二條，雙方合意以本院為第一審管轄法
    院，依民事訴訟法第二十四條規定，本院自有管轄權。
二、按訴狀送達後，原告不得將原訴變更或追加他訴。但有下列
    各款情形之一者，不在此限：(一)被告同意者；(二)請求之基礎
    事實同一者；(三)擴張或減縮應受判決事項之聲明者；(七)不甚
    礙被告之防禦及訴訟之終結者；被告於訴之變更或追加無異
    議，而為本案之言詞辯論者，視為同意變更或追加，民事訴
    訟法第二百五十五條第一項第一、二、三、七款、第二項定
    有明文。
（一）本件原告於民國一００年六月一日言詞辯論期日變更訴之
      聲明為：「被告應給付原告新臺幣（下同）二百一十三萬
      零七百四十七元，及自九十二年三月八日起至清償日止，
      按週年利率百分之九‧三０五計算之利息，以及自八十八
      年三月十日起至清償日止，逾期在六個月以內者，按上開
      利率百分之十，逾期超過六個月部分，按上開利率百分之
      二十計算之違約金」，原告是次變更非唯訴訟標的（消費
      借貸返還請求權、利息、違約金請求權）相同、基礎事實
      同一（被告向合作金庫借款二百五十萬元，未全部清償，
      剩餘債權經合作金庫輾轉讓與原告）、僅係減縮利息部分
      應受判決事項之聲明、無礙被告之防禦及訴訟之終結，且
      經被告無異議而為本案之言詞辯論，於法自無不合。
（二）原告復於一００年七月十五日言詞辯論期日變更訴之聲明
      為：「被告應給付原告二百一十三萬零七百四十七元，及
      自九十二年六月二十七日起至清償日止，按週年利率百分
      之九‧三０五計算之利息，以及自八十八年三月十日起至
      清償日止，逾期在六個月以內者，按上開利率百分之十，
      逾期超過六個月部分，按上開利率百分之二十計算之違約
      金」，原告此次變更訴訟標的、基礎事實仍同一、僅係減
      縮利息部分應受判決事項之聲明、無礙被告之防禦及訴訟
      之終結，且經被告無異議而為本案之言詞辯論，於法仍無
      不合，本院爰就變更後之聲明為裁判，合先敘明。
乙、實體方面：
一、原告部分
（一）聲明：
    １被告應給付原告二百一十三萬零七百四十七元，及自九十
      二年六月二十七日起至清償日止，按週年利率百分之九‧
      三０五計算之利息，以及自八十八年三月十日起至清償日
      止，逾期在六個月以內者，按上開利率百分之十，逾期超
      過六個月部分，按上開利率百分之二十計算之違約金。
（二）原告起訴主張：
    １被告於八十二年五月十日邀同阮昌銳為連帶保證人，並以
      被告所有、坐落臺北市○○區○○段三小段第七０一、七
      ０二、七０三地號、權利範圍各六六九五五分之三六之土
      地，及其上建號第二五二０號、門牌號碼臺北市松山區○
      ○○路四五三之二號二樓之房屋設定抵押以為擔保，與合
      作金庫訂立借貸契約，約定由被告向合作金庫借款二百五
      十萬元，借貸期間自八十二年五月十日起至九十七年五月
      十日止，利息按合作金庫基本放款利率加碼年息百分之一
      ‧七計算，並隨合作金庫基本放款利率變動而調整，自八
      十二年六月十日起以一個月為一期繳納，本金及利息自八
      十五年六月十日起，以一個月為一期、分一四四期平均攤
      還，每期平均攤還金額依年金法計算，未按期攤繳本息時
      ，自逾期之日起，六個月以內加放款利率百分之十，超過
      六個月部分加放款利率百分之二十計算之違約金，如有任
      何一宗債務不依約清償本金或利息，債務視為全部到期。
    ２詎被告僅依約攤還本息至八十八年三月十日止，即未依約
      清償，債務視為全部到期，尚積欠二百一十三萬零七百四
      十七元，及自八十八年三月十日起至清償日止，按週年利
      率百分之九‧三０五計算之利息，以及逾期在六個月以內
      者，按上開利率百分之十，逾期超過六個月部分，按上開
      利率百分之二十計算之違約金，嗣後於九十一年十月十
      六日清償二十五萬元、九十一年十二月十六日清償十五
      萬元、九十二年三月三十一日清償二十五萬元、九十
      二年五月二十一日清償三萬五千元、九十三年四月二十
      日清償十萬六千五百九十八元，以及九十六年十月二十
      二日由連帶保證人阮昌銳代償六萬一千零五十六元，尚積
      欠二百一十三萬零七百四十七元，及自九十二年六月二十
      七日起至清償日止，按週年利率百分之九‧三０五計算之
      利息，以及自八十八年三月十日起至清償日止，逾期在六
      個月以內者，按上開利率百分之十，逾期超過六個月部分
      ，按上開利率百分之二十計算之違約金，迄未清償。
    ３合作金庫業於九十六年十二月十三日將對被告之前述借款
      返還債權、利息、違約金債權及對阮昌銳之連帶保證債權
      讓與訴外人合作金庫資產管理股份有限公司（以下簡稱合
      作金庫資產管理公司），並經登報公告通知含被告在內之
      債務人，合作金庫資產管理公司復於九十九年六月二十一
      日將前述受讓之債權讓與訴外人藍志宏，藍志宏再於同年
      十一月十二日將前述受讓之債權讓與其，藍志宏與其於九
      十九年十一月二十五日業以存證信函通知被告債權讓與情
      節，該等存證信函於同年月二十六日送達被告，爰依受讓
      之債權請求被告如數清償。
（三）證據：提出（支付命令卷第四頁、卷(二)第七頁）借據暨其
      他約定事項、（支付命令卷第五至七頁）債權讓與證明書
      、（支付命令卷第八頁）報紙、（支付命令卷第九至十三
      頁）新店中正郵局第二三四、二三五號存證信函暨掛號郵
      件收件回執、（卷(二)第八至十四頁）臺灣臺北地方法院八
      十九年度拍字第四五一號民事裁定暨確定證明書，並聲請
      函合作金庫詢被告清償詳目及債權讓與情節。
二、被告部分
（一）聲明：原告之訴駁回。
（二）被告則以：
    １其確於八十二年五月十日邀同阮昌銳為連帶保證人，向合
      作金庫借款二百五十萬元，然借款當時並未約定利息，亦
      無庸計算違約金。
    ２其業已清償逾二百五十萬元，對合作金庫已無欠款，合作
      金庫曾就本件借款起訴請求，經鈞院九十一年度訴字第六
      三七八號裁定駁回確定，已經放棄對其之債權。
    ３否認原告受讓合作金庫對其之借款債權等語，資為抗辯。
（三）證據：提出支付命令聲請狀、拍賣抵押物聲請狀、臺灣臺
      北地方法院八十九年度促字第五二七一號支付命令、八十
      九年度拍字第四五一號民事裁定暨確定證明書、九十一年
      度促字第五六三一七號支付命令、九十一度訴字第六三七
      八號民事裁定暨確定證明書、囑託塗銷查封登記書、（卷
      (一)第三四、五三、一０四、二三０頁、卷(二)九三、九四、
      一六０、一九八、一九九頁）放款繳款存根、借據、（卷
      (一)第一０九至一一一、一一四至一一九、一二一至一二四
      、二三四至二三六、二三九至二四四、二四六至二四九頁
      ）土地及建物登記謄本、債權讓與證明書、聲請撤回執行
      狀、土地／建築改良物抵押權變更契約書、他項權利證明
      書、存證信函、放款帳務序時紀錄明細表、存摺影本，並
      聲請訊問證人即連帶保證人阮昌銳、合作金庫承辦人員高
      靜嫻、林顯芳。
三、原告主張之事實，業據提出借據暨其他約定事項、債權讓與
    證明書、報紙、新店中正郵局第二三四、二三五號存證信函
    暨掛號郵件收件回執、本院八十九年度拍字第四五一號民事
    裁定暨確定證明書為證，上開證據之真正，除債權讓與證明
    書外，並為被告所不爭執，應堪信為真實，但原告之請求均
    為被告否認。
    被告所辯亦據提出支付命令聲請狀、拍賣抵押物聲請狀、本
    院八十九年度促字第五二七一號支付命令、八十九年度拍字
    第四五一號民事裁定暨確定證明書、九十一年度促字第五六
    三一七號支付命令、九十一度訴字第六三七八號民事裁定暨
    確定證明書、囑託塗銷查封登記書、放款繳款存根、借據、
    土地及建物登記謄本、債權讓與證明書、聲請撤回執行狀、
    土地／建築改良物抵押權變更契約書、他項權利證明書、存
    證信函、放款帳務序時紀錄明細表、存摺影本為憑，該等證
    據之真正，亦為原告所不爭執，亦堪信為真，但被告所辯均
    為原告否認。
四、茲分述如下：
（一）被告於八十二年五月十日邀同阮昌銳為連帶保證人，並以
      被告所有不動產房地設定抵押以為擔保，與合作金庫訂立
      借貸契約，約定由被告向合作金庫借款二百五十萬元，借
      貸期間自八十二年五月十日起至九十七年五月十日止，利
      息按合作金庫基本放款利率加碼年息百分之一‧七計算，
      並隨合作金庫基本放款利率變動而調整，自八十二年六月
      十日起以一個月為一期繳納，本金及利息自八十五年六月
      十日起，以一個月為一期、分一四四期平均攤還，每期平
      均攤還金額依年金法計算，未按期攤繳本息時，自逾期之
      日起，六個月以內加放款利率百分之十，超過六個月部分
      加放款利率百分之二十計算之違約金，如有任何一宗債務
      不依約清償本金或利息，債務視為全部到期之事實，已經
      原告提出借據暨其他約定事項為證，核與證人即連帶保證
      人阮昌銳、合作金庫授信承辦員高靜嫻、襄理林顯芳證述
      情節吻合（見卷(二)一一二、一一三、二０一、二０二頁筆
      錄），被告向合作金庫貸得二百五十萬元，及借據上被告
      簽章之真正，亦經被告自承不諱；證人阮昌銳曾為被告之
      上司，與被告關係不惡，方願擔任被告連帶保證人，但迄
      今已逾十年無任何聯繫、往來，高靜嫻、林顯芳則與兩造
      俱無任何故舊親誼、宿怨仇隙，此為兩造所不爭執，本件
      訴訟結果於證人復無任何法律上、經濟上利害關係，衡情
      證人應均無甘冒偽證罪責而為不利被告虛偽陳述之必要，
      所述自屬客觀可採。
（二）被告雖辯稱其向合作金庫借款二百五十萬元之際並未約定
      利息、違約金云云，但其此節所辯非唯與其親自簽章之借
      據記載不符，亦與證人阮昌銳、高靜嫻、林顯芳之證述齟
      齬，復未提出任何證據以實其說，已難遽採，參諸金融行
      庫係以受寄託之金錢貸與符合貸款條件者，收取利息以獲
      利、維持營運，此為週知之事實，合作金庫貸與被告二百
      五十萬元何以竟無庸收取利息？被告並自八十二年六月十
      日起至八十五年五月十日止按月繳付利息共七十三萬零二
      百零二元，自八十五年六月十日起至八十八年三月十日止
      本息平均攤還共計九十九萬九千七百四十七元，此經本院
      查證屬實，有（卷(二)第三二至三四頁）合作金庫營業部合
      金營櫃字第一００三一０二三三九號覆函暨放款帳務序時
      紀錄明細表在卷可考，被告與合作金庫間本件貸款如未約
      定利息，被告又何以按月支付利息近六年之久？被告此節
      所辯顯與事理常情有違，委無可採，被告與合作金庫間本
      件貸款確有約定按合作金庫基本放款利率加碼年息百分之
      一‧七機動計算利息，並得據以計算違約金，堪以認定。
（三）按當事人主張有利於己之事實者，就其事實有舉證之責任
      ，民事訴訟法第二百七十七條前段定有明文；而請求履行
      債務之訴，原告就其所主張債權發生原因之事實，固有舉
      證之責任，若被告自認此項事實而主張該債權已因清償而
      消滅，則清償之事實，應由被告負舉證之責任，此觀民事
      訴訟法第二百七十七條之規定自明，最高法院二十八年上
      字第一九二０號著有判例闡釋甚明。
    １本件被告自承於八十二年五月十日向合作金庫借用二百五
      十萬元，而被告與合作金庫間本件貸款確有約定按合作金
      庫基本放款利率加碼年息百分之一‧七機動計付利息，此
      經本院審認如前，被告自應就前開債務之全數清償負舉證
      之責。
    ２經查：
    被告自八十二年六月十日起至八十五年五月十日止按月繳
      付利息共七十三萬零二百零二元，自八十五年六月十日起
      至八十八年三月十日止本息平均攤還共計九十九萬九千七
      百四十七元，自八十八年四月十日起即未依約攤還本息，
      尚餘本金二百一十三萬零七百四十七元，及自八十八年三
      月十日起算之利息，此經原告陳明在卷，核與（卷(二)第三
      二至三四頁）合作金庫營業部合金營櫃字第一００三一０
      二三三九號覆函暨放款帳務序時紀錄明細表所載一致，前
      已述及，依雙方間其他約定事項第五條第一款「立約人將
      貴庫所負之一切債務，如有左列情形之一時，無須由貴庫
      是先通知或催告，貴庫得隨時減少對立約人之授信額度或
      縮短借款期限或視為全部到期：(一)任何一宗債務不依約清
      償本金或利息者」之約定，債務於被告未依約攤還本息之
      八十八年四月十日視為全部到期。
    本件被告違約前之八十八年三月十五日，合作金庫基本放
      款利率為週年利率百分之七‧六０五，有（卷(二)第三二、
      四三頁）合作金庫覆函暨牌告利率表可佐，依約加碼年息
      百分之一‧七，為百分之九‧三０五，是計至八十八年三
      月十日止，被告尚積欠合作金庫二百一十三萬零七百四十
      七元，及自八十八年三月十日起至清償日止，按週年利率
      百分之九‧三０五計算之利息，又依雙方間借據第三條第
      四款「未按期攤繳本息時，自逾期之日起，六個月以內加
      放款利率百分之十，逾六個月以上者，其超過六個月部分
      加放款利率百分之二十計付違約金」之約定，被告未依約
      於八十八年四月十日攤還本息，尚應負擔自八十八年四月
      十一日起至清償日止，逾期在六個月以內者，按上開利率
      （即週年利率百分之九‧三０五）百分之十，逾期超過六
      個月部分，按上開利率（即週年利率百分之九‧三０五）
      百分之二十計算之違約金，亦足認定。
    被告嗣後於九十一年十月十六日清償二十五萬元、九
      十一年十二月十六日清償十五萬元、九十二年三月三十
      一日清償二十五萬元、九十二年五月二十一日清償三萬
      五千元、九十三年四月二十日清償十萬六千五百九十八
      元，以及九十六年十月二十二日由連帶保證人阮昌銳代
      償六萬一千零五十六元，此經合作金庫營業部函覆明確（
      見卷(二)第三二、三五頁函文、還款明細），且與證人阮昌
      銳證述情節暨庭提（卷(二)第一一六頁）代償證明書、被告
      所提（卷(一)第三四、五三、一０四、二三０頁、卷(二)九三
      、九四、一六０、一九八、一九九頁）放款繳款存根所載
      相符，依民法第三百二十三條規定，先抵充利息後，被告
      八十八年三月十日後陸續所為清償尚不足以抵充是段期間
      全部之利息，僅得抵充至九十二年六月二十七日以前之利
      息（最後一日利息並未繳足，計算式詳如附表），自未能
      充抵借款本金。
    ３被告辯稱其業已全部清償、對合作金庫已無欠款部分，迄
      未提出任何證據以資佐憑，自難採認。至被告稱合作金庫
      已經放棄對其之債權云云，無非以合作金庫曾二度就本件
      借款聲請支付命令，其中九十一年度促字第五六三一七號
      支付命令經其異議視為起訴後，該訴訟經本院九十一年度
      訴字第六三七八號裁定駁回確定為論據，但本院九十一年
      度訴字第六三七八號裁定僅為合作金庫聲請之支付命令，
      經被告異議視為起訴後，合作金庫未依限繳付裁判費，起
      訴不合法而經駁回，並非實體判決，此經本院職權調閱上
      開卷宗審認明確，難認合作金庫業已放棄對被告之權利，
      被告此節所辯，亦無可採。
（四）合作金庫業於九十六年十二月十三日將對被告之前述借款
      返還債權、利息、違約金債權及對阮昌銳之連帶保證債權
      讓與合作金庫資產管理公司，並經登報公告通知含被告在
      內之債務人，合作金庫資產管理公司復於九十九年六月二
      十一日將前述受讓之債權讓與訴外人藍志宏，藍志宏再於
      同年十一月十二日將前述受讓之債權讓與原告，藍志宏與
      原告於九十九年十一月二十五日業以存證信函通知被告債
      權讓與情節，該等存證信函於同年月二十六日送達被告等
      情，有（支付命令卷第五至七頁）債權讓與證明書、（支
      付命令卷第八頁）報紙、（支付命令卷第九至十三頁）新
      店中正郵局第二三四、二三五號存證信函暨掛號郵件收件
      回執在卷可考。
    １其中合作金庫將本件對被告、保證人之債權讓與合作金庫
      資產管理公司一節，並與合作金庫營業部函覆內容相同，
      有（卷(二)第三二、三六、三七頁）合作金庫營業部合金營
      櫃字第一００三一０二三三九號覆函暨債權讓與證明書、
      報紙可稽。
    ２參諸被告就其所有、坐落臺北市○○區○○段三小段第七
      ０一、七０二、七０三地號、權利範圍各六六九五五分之
      三六之土地，及其上建號第二五二０號、門牌號碼臺北市
      松山區○○○路四五三之二號二樓之房屋，共同擔保本件
      債權所設定之最高限額抵押權，抵押權人於九十七年六月
      十二日由合作金庫變更登記為合作金庫資產管理公司，於
      九十九年十二月十六日由合作金庫資產管理公司變更登記
      為藍志宏，於九十九年十二月二十日變更登記為原告，有
      被告所提土地及建物登記謄本、土地／建築改良物抵押權
      變更契約書、他項權利證明書在卷可按，抵押權係為保全
      債權之獲償，合作金庫如未將本件債權讓與合作金庫資產
      管理公司、合作金庫資產管理公司如未將本件債權讓與藍
      志宏、藍志宏如未將本件債權讓與原告，應無依序辦理抵
      押權人變更登記之理，是本件原告自藍志宏受讓對被告之
      債權、藍志宏自合作金庫資產管理公司受讓對被告之債權
      、合作金庫資產管理公司自合作金庫受讓對被告之債權，
      殆無疑義。
五、本件事證已臻明確，兩造其餘攻擊防禦方法及所提證據，於
    判決結果不生影響，爰不一一論列，併此敘明。
六、從而，原告依受讓之債權請求被告給付二百一十三萬零七百
    四十七元，及自九十二年六月二十八日起至清償日止，按週
    年利率百分之九‧三０五計算之利息，以及自八十八年四月
    十一日起至清償日止，逾期在六個月以內者，按上開利率百
    分之十，逾期超過六個月部分，按上開利率百分之二十計算
    之違約金，洵屬有據，應予准許，逾此範圍之請求（即自八
    十八年三月十日起至四月十日止之違約金），則無理由，爰
    予駁回。
據上論結，本件原告之訴一部有理由、一部無理由，依民事訴訟
法第七十九條，判決如主文。
中    華    民    國   100    年    8     月    31    日
                    民事第一庭  法  官  洪文慧
上列正本核與原本無異。
如不服本判決，得於判決書送達之翌日起二十日內，以書狀敘述
理由，向本庭提起上訴，如委任律師提起上訴者，應一併繳納上
訴審裁判費。
中    華    民    國   100    年    8     月    31    日
                                書記官  林佳慧
附表：還款抵充計算式（新臺幣／元，小數點以下四捨五入）
☆91年10月16日還款 250,000 元
  88年03月10日～91年10月16日之利息
    88年03月10日～91年03月09日  共三年
    91年03月10日～91年10月16日  共二二一日
    （22＋30＋31＋30＋31＋31＋30＋16）
      本金    ×週年利率  ×   計息期間    ＝利息數額
    2,130,747 × 9.305％  ×（3＋221÷365）≒714,844 元
  利息數額－還款數額＝不足清償之利息數額
    714,844 － 250,000＝464,844 元
☆91年12月16日還款 150,000 元
  91年10月17日～91年12月16日之利息
    91年10月17日～91年12月16日  共六一日
    （15＋30＋16）
      本金    ×週年利率  × 計息期間  ＝利息數額
    2,130,747 × 9.305％  ×（61÷365）≒33,135 元
  88年03月10日～91年10月16日不足清償之利息數額464,844 元
    91年10月17日～91年12月16日之利息33,135元
    合計利息數額 497,979 元
    利息數額－還款數額＝不足清償之利息數額
    497,979 － 150,000＝347,979 元
☆92年03月31日還款250,000 元
  91年12月17日～92年03月31日之利息
    91年12月17日～92年03月31日  共一０五日
    （15＋31＋28＋31）
      本金    ×週年利率  ×  計息期間  ＝利息數額
    2,130,747 × 9.305％  ×（105÷365）≒57,035 元
  88年03月10日～91年12月16日不足清償之利息數額347,979 元
    91年12月17日～92年03月31日之利息57,035 元
    合計利息數額 405,014 元
    利息數額－還款數額＝不足清償之利息數額
    405,014 －250,000 ＝155,014 元
☆92年05月21日還款35,000 元
  92年04月01日～92年05月21日之利息
    92年04月01日～92年05月21日  共五一日
    （30＋21）
      本金    ×週年利率  × 計息期間  ＝利息數額
    2,130,747 × 9.305％  ×（51÷365）≒27,703 元
  88年03月10日～92年03月31日不足清償之利息數額155,014 元
    92年04月01日～92年05月21日之利息27,703 元
    合計利息數額 182,717元
    利息數額－還款數額＝不足清償之利息數額
    182,717 － 35,000 ＝147,717 元
☆93年04月20日還款106,598 元
  92年05月22日～93年04月20日之利息
    92年05月22日～93年04月20日  共三三五日
    （10＋30＋31＋31＋30＋31＋30＋31＋31＋29＋31＋20）
      本金    ×週年利率  ×  計息期間  ＝利息數額
    2,130,747 × 9.305％  ×（335÷366）≒181,473 元
  88年03月10日～92年05月21日不足清償之利息數額147,717 元
    92年05月22日～93年04月20日之利息181,473 元
    合計利息數額329,190 元
    利息數額－還款數額＝不足清償之利息數額
    329,190 －106,598 ＝222,592 元
☆96年10月22日由保證人代償61,056 元
  93年04月21日～96年10月22日之利息
    93年04月21日～96年04月20日  共三年
    96年04月21日～96年10月22日  共一八五日
    （10＋31＋30＋31＋31＋30＋22）
      本金    ×週年利率  ×    計息期間   ＝利息數額
    2,130,747 × 9.305％  ×（3＋185÷365）≒695,289 元
  88年03月10日～93年04月20日不足清償之利息數額222,592 元
    93年04月21日～96年10月22日之利息695,289 元
    合計利息數額917,881 元
    利息數額－還款數額＝不足清償之利息數額
    917,881 － 61,056 ＝856,825 元
→被告88年03月10日以後之清償，不足清償全部利息，未能抵充
  本金。
★每年利息數額 2,130,747×9.305％≒198,266 元
  每日利息數額 2,130,747×9.305％÷365≒543 元
  88年03月10日被告還款總額 852,654 元
  （250,000＋150,000＋250,000＋35,000＋106,598＋61,056）
  得抵充利息日數 852,654÷543≒1,571 日【無條件進位】
  88年03月10日～92年03月09日  共一四六一日
  （365＋366＋365＋365）
  92年03月10日～92年06月27日  共一一０日
  （22＋30＋31＋27）
  得抵充利息至九十二年六月二十七日（最後一日利息未繳足）